ACORDAO-COMPLETO-2564914

ACÓRDÃO DE RELAÇÃO

ACÓRDÃO DE RELAÇÃO 8550/2022 ATA 42/2022 - SEGUNDA CÂMARA

Acórdão 8550/2022-TCU-Segunda Câmara
	Cuidam os autos de documentos encaminhados pelo Tribunal de Contas do Estado da Paraíba - TCE/PB, em razão da existência de possíveis irregularidades no Pregão Presencial 051/2017 celebrado com a Prefeitura de Patos - PB, vigente nos exercícios de 2017 e 2018, com pagamento de R$ 1.124.906,58 à empresa vencedora Nutricash Serviços Ltda (CNPJ 42194191/0001-10) , para prestação de serviços de fornecimento e gerenciamento de cartões destinados a compra de materiais de construção, elétrica, hidráulica e equipamentos de proteção individual, envolvendo recursos federais no valor de R$ 497.928,58.
	Considerando que estão presentes os requisitos de admissibilidade constantes no art. 237, inciso IV e parágrafo único, do Regimento Interno/TCU, e no art. 103, § 1º, da Resolução - TCU 259/2014;
	Considerando que os elementos constantes dos autos permitem confirmar a ocorrência de irregularidades;
	Considerando que o valor estimado do prejuízo provocado aos cofres públicos da União se refere à taxa de administração contratada de 1,5% sobre o valor despendido de recursos públicos federais de R$ 497.928,58, que representaria R$ 7.358,55, portanto, valor inferior ao estabelecido para instauração de Tomada de Contas Especial; 
	Os ministros do Tribunal de Contas da União, reunidos em sessão de 2ª Câmara, ACORDAM, por unanimidade, com fundamento nos artigos art. 237, inciso IV e parágrafo único, do Regimento Interno/TCU, e no art. 103, § 1º, da Resolução - TCU 259/2014, em conhecer da presente documentação como Representação, considerando-a procedente, encaminhar recomendações à Prefeitura de Patos, e determinar o arquivamento do processo a seguir indicado, devendo ser dada ciência desta deliberação ao representante e à Prefeitura de Patos-PB, de acordo com os pareceres emitidos nos autos.  
1. Processo TC-Processo 022.576/2022-3 (REPRESENTAÇÃO) 
	1.1. Órgão/Entidade: Prefeitura Municipal de Patos - PB.
	1.2. Relator: Ministro Aroldo Cedraz.
	1.3. Representante do Ministério Público: não atuou.
	1.4. Unidade Técnica: Secretaria de Controle Externo de Aquisições Logísticas (Selog) .
	1.5. Representação legal: não há.
	1.6. Dar   à Prefeitura Municipal de Patos - PB, com fundamento no art. 9º, inciso I, da Resolução - TCU 315/2020, sobre as seguintes impropriedades/falhas, identificadas no Pregão Presencial 051/2017, para que sejam adotadas medidas internas com vistas à prevenção de:
	a) contratação de gerenciadora, que constitui-se de mera intermediária para a aquisição de materiais de construção, elétrica, hidráulica e equipamentos de proteção individual, o que caracteriza fuga ao dever de licitar, previsto no art. 37, XXI, da Constituição Federal;
	b) realização de processo licitatório com ausência de definição das unidades e das quantidades a serem adquiridas em função do consumo e utilização prováveis, conforme art. 15, § 7º, II, da Lei 8.666/1993;
	c) realização de procedimento licitatório com ausência de ampla pesquisa de mercado, em descumprimento à determinação contida no art. 15, §1º, da Lei 8.666/1993.

Segunda Câmara

Prefeitura Municipal de Patos - PB.

AROLDO CEDRAZ

não há.

Não atuou.

REPRESENTAÇÃO (REPR)

Secretaria de Controle Externo de Aquisições Logísticas (Selog).